# 母公司转移业务给子公司是否需要会计处理

提问人：klevinkong 时间：2016-10-20 22:24:27
情景：母公司A和全资子公司B。母公司A经营电商业务，资产很轻，业务模式为向在其网站平台上开店的商户收取会员费，子公司B经营实体业务。现母公司拟将电商业务全部转移至子公司，方式为将与商户签订的合同主体变更为子公司，并将相应人员的劳动合同变更至子公司。整个转移过程中，不涉及资产交割。业务转移完成后，母公司为壳公司，没有业务。 请问陈老师及各位坛友：这种转移业务，是否需要会计处理？如果业务转移在今年底完成，编制子公司比较期报表时，是否需要模拟上年初该业务合并已经完成并延续下来？

回答人：chenyiwei
这种业务转移不涉及资产转移，按照证监会 2009 年保代培训班中的案例，这类情况不作为业务合并处理，相应地在B公司报表中无需追溯调整前期比较数据。

提问人：zengfengxia 时间：2016-10-24 17:20:48
陈版，保代培训班的结论符合准则的要求吗

回答人：chenyiwei
我理解也有一定道理。